【裁判字號】    92,交抗,607
【裁判日期】    920618
【裁判案由】    違反道路交通管理處罰條例
【裁判全文】
臺灣高等法院交通事件裁定                        九十二年度交抗字第六○七號
    抗  告  人
    即受處分人  甲○○
右抗告人因違反道路交通管理處罰條例案件，不服臺灣臺北地方法院九十二年度交聲
字第六一○號，中華民國九十二年五月三十日裁定，提起抗告，本院裁定如左：
    主  文
抗告駁回。
    理  由
一、按駕駛人駕駛汽車，應遵守道路交通標誌、標線、號誌之指示，道路交通安全規
    則第九十條前段定有明文，而道路交通標誌標線號誌設置規則第二百零六條第五
    款第一目規定「圓形紅燈」之行車管制號誌係表示禁止車輛通行，並不得超越停
    止線或進入路口，如汽車駕駛人，駕車行經有燈光號誌管制之交岔路口闖紅燈者
    ，處新台幣（下同）一千八百元以上五千四百元以下罰鍰，並記違規點數三點，
    道路交通管理處罰條例第五十三條及第六十三條第一項第三款亦有處罰規定。
二、抗告人即受處分人甲○○於民國九十一年八月三十一日下午四時許，駕駛車號Ｄ
    ○─八三七○號自用小客車，行經臺北市○○○路○段一三一號前，知其面對遵
    行方向之號誌係禁止車輛通行，不得超越停止線或進入路口之「圓形紅燈」行車
    管制號誌，惟不遵守該行車管制號誌之指示，逕自駕車闖紅燈超越停止線右轉進
    入路口往和平東路行駛，適為在臺北市○○○路○段一一九巷口執行交通勤務之
    臺北市政府警察局大安分局警員陳建祥當場攔停，並以受處分人有違反道路交通
    管理處罰條例第五十三條之行為掣單舉發，並將舉發通知單當場交受處分人簽收
    。惟受處分人並未於舉發通知單上所載之應到案日期九十一年九月十五日前自行
    到案，並認為員警依法舉發不當，遲於九十二年一月六日，始向原處分機關提出
    交通違規案件陳述書申訴。經原處分機關函請台北市政府警察局大安分局調查後
    函覆，仍認受處分人確有紅燈右轉行為，分局員警依法舉發並無不當，蓋維持原
    舉發內容。原處分機關乃依道路交通管理處罰條例第五十三條（原處分贅引第一
    項）、第六十三條第一項第三款（舉發違反法條欄漏引）及違反道路交通管理事
    件統一裁罰標準表之規定於九十二年四月二十三日裁處受處分人罰鍰五千四百元
    整，並記違規點數三點。
三、抗告意旨略以：原裁定採證舉發員警陳建祥之證詞，認受處分人有違規闖紅燈之
    事實，惟證人陳建祥當庭曾稱已記憶不清，如何能據為認定受處分人違規之依據
    ，且其片面所證，顯然有所偏袒，不足採信。
四、經查：證人即舉發之員警陳建祥具結明確證稱：「我的距離可以很清楚看到他違
    規紅燈右轉。燈號設置在臺北市○○○路○段一百三十一號前面，他從一百三十
    一號右轉和平東路，該處是一個圓環，我們執勤是在和平東路三段一一九巷口。
    」（見原審卷第二二頁），受處分人雖辯稱：員警站的距離過遠，約五十公尺，
    是否燈號一變，即舉發交通違規，且燈號設得太高，舉發行為並不妥適云云（見
    原審卷第二三頁），然證人陳建祥亦稱：「燈號轉換有緩衝時間，我們是等到和
    平東路變成綠燈時，我們才舉發紅燈右轉」等語（見原審卷第二三頁），可見受
    處分人確有違規闖紅燈之行為。而證人雖係舉發受處分人違規之員警，惟其當場
    目睹受處分人如何違規之事實，且與受處分人並無怨隙，並具結擔保陳述真實而
    為上開證言，實無蓄意攀誣之理，其所具證人身分自不容抹煞。至證人雖於原審
    陳稱：「（你攔下他的時候，他做何表示？）沒有印象」（見原審卷第二二頁）
    ，然僅係對於受處分人經攔停當時有何反應已印象不清，衡情闖紅燈屬違規行為
    事實，證人印象較為清晰合於情理，是關於攔停時受處分人之反應如何，並不影
    響其先前對於受處分人闖紅燈違規行為所留具體印象之認定。
五、原審因而認受處分人確有在前揭時、地違規紅燈右轉之事實，原處分機關依前揭
    道路交通管理處罰條例第五十三條、第六十三條第一項第三款及違反道路交通管
    理事件統一裁罰標準表規定，以受處分人駕駛該部車號汽車行經有燈光號誌管制
    之交岔路口闖紅燈，裁處受處分人罰鍰五千四百元，並記違規點數三點，核無違
    誤，而駁回受處分人所為之異議之聲明，經核並無不合。受處分人提起抗告，為
    無理由，應予駁回。
據上論結，應依道路交通案件處理辦法第二十六條、刑事訴訟法第四百十二條，裁定
如主文。
中      華      民      國    九十二    年      六      月     十八     日
                              臺灣高等法院交通法庭
                                  審判長法  官  楊  照  男
                                        法  官  陳  炳  彰
                                        法  官  王  詠  寰
右正本證明與原本無異。
不得再抗告。
                                        書記官  駱  麗  君
中      華      民      國    九十二    年      六      月     十九     日


司法院資訊處製作；財團法人民間司法改革基金會備份。
